【裁判字號】    90,上易,3895
【裁判日期】    901225
【裁判案由】    侵占
【裁判全文】
臺灣高等法院刑事判決                            九十年度上易字第三八九五號
    上  訴  人  臺灣板橋地方法院檢察署檢察官
    被      告  乙○○
右上訴人因被告侵占案件，不服臺灣板橋地方法院九十年度易字第二五四五號，中華
民國九十年九月十九日第一審判決（起訴案號：臺灣板橋地方法院檢察署九十年度偵
字第九八七五號）提起上訴，本院判決如左：
    主  文
上訴駁回。
    理  由
一、本案經本院審理結果，認第一審判決對被告乙○○無罪之諭知，核無不當，應予
    維持，並引用第一審判決書記載之證據及理由。
二、檢察官上訴意旨略以本件起訴之犯罪事實，除業據告發人彥駿公司代表人甲○○
    到庭證述明確，且有五金材料請領簽收表三張、請領材料總數統計表一張及領用
    、溢領五金數量金額表一張附卷可稽，且證人林延宗亦已到庭結證稱：（當庭面
    對被告及證人謝佩君之時）「被告並未將安裝門扇所剩餘之五金材料交付之」等
    語，參以被告當時所持有剩餘之五金材料數量不少，價值非低，被告如確有將之
    返還予彥駿公司或宏統公司，則豈有不於返還之際要求對方點清數量後簽收之理
    ？況被告前開所辯，前後已不相一致，於本署偵查中更改口辯稱：該放置剩餘五
    金材料之房間鑰匙，係由其女謝佩君交付予林延宗云云，惟證人謝佩君到庭卻證
    稱：八十九年約六月間，其有在內壢「自立新村」之工地將存放剩餘五金材料之
    房間鑰匙交給林延宗等語，亦核與本件被告涉嫌侵占者係其承包楊梅「五守新村
    」所領取之五金材料一事不符，足徵被告所辯，無非卸責之詞，不足採信。是原
    審逕採取證人林延宗嗣於法院審理時之證詞，即為被告有利之認定，並據以判決
    被告無罪，並未對於證人林延宗於本署偵查時所為之證詞真實性詳予調查，似有
    未盡妥適之處，爰請求撤銷原判決，另為適當之判決等。
三、按犯罪事實應依證據認定之，無證據不得推定其犯罪事實，且不能證明被告犯罪
    者，應諭知無罪之判決，刑事訴訟法第一百五十四條、第三百零一條第一項定有
    明文，又按認定不利於被告之事實，須依積極證據，苟積極證據不足為不利於被
    告事實之認定時，即應為有利於被告之認定，更不必有何有利之證據，最高法院
    三十年上字第八一六號判例可資參照，查證人謝佩君證述五守新村工地剩餘材料
    係鎖在工地某房間內，並在自立新村之工地把鎖在五守新村工地之剩餘材料房間
    之鑰匙交給林延宗，同時告知該鑰匙是五守新村工地鎖材料之房間鑰匙等情，亦
    經證人林延宗於原審承認，且稱鑰匙放在我身上，我沒有去點過材料，我走的時
    候，將鑰匙、文件放在公司，我沒有跟公司的人講等，又證人林延宗於偵查中亦
    承認告發人甲○○係其姑丈，則證人林延宗之證述，並無偏袒被告之情，況五守
    新村工地係在告發人之彥駿公司掌控中，告發人甲○○並無何積極事證足以證明
    被告有去搬運侵占之事實，且其所述並無其他積極之證據足資證明與事實相符，
    揆諸最高法院前開之判決要旨，尚難遽採為被告有罪判決之基礎，此外，復查無
    其他積極證據足資證明被告確有公訴人所指之犯行，是上訴人之前揭上訴為無理
    由，應予駁回。
據上論結，應依刑事訴訟法第三百六十八條、第三百七十三條判決如主文。
本案經檢察官蔡瑞宗到庭執行職務。
中      華      民      國     九十     年      十二    月      二十五  日
                              臺灣高等法院刑事第十七庭
                                  審判長法  官  陳  正  雄
                                        法  官  許  錦  印
                                        法  官  許  宗  和
右正本證明與原本無異。
不得上訴。
                                        書記官  廖  艷  莉
中      華      民      國     九十一   年      一      月      三      日


司法院資訊處製作；財團法人民間司法改革基金會備份。
